Minutes et répertoires du notaire Jean Louis BEAUDESSON, 28 décembre 1818 - 2 juin 1829 (étude XX)
Archives nationales
- Répertoire(s) de Jean Louis BEAUDESSON, 28 décembre 1818 - 11 février 1834; MC/RE/XX/12 - MC/RE/XX/14
  - Répertoire. 1823, 29 décembre - 1828, 19 décembre, 29 décembre 1823 - 19 décembre 1828; MC/RE/XX/13
    - Inventaire après décès de Eugénie Desmits, épouse de Pierre Boullenot, serrurier, demeurant à Clichy, décédée le 28 mai 1827, 17 janvier 1828
      inventaire après décès; Clichy (Hauts-de-Seine); Desmits, Eugénie; Boullenot, Pierre; serrurier
    - Inventaire après décès de Gabrielle-Narcisse Angot Desrotours, épouse de Nicolas-Antoine Guitton, ancien médecin, rue Blanche n°8, décédée le 10 décembre 1827, 30 janvier 1828
      inventaire après décès; Blanche (rue); Angot Desrotours, Gabrielle-Narcisse; Guitton, Nicolas-Antoine; médecin
    - Inventaire après décès de Jeanne-Julie Jailliot, épouse de Pierre-Maurice-Louis Astoud, directeur de l'enregistrement et des domaines à Blois, décédée à Paris rue de Bourbon n°43 le 21 janvier 1828, 11 février 1828
      inventaire après décès; Blois (Loir-et-Cher); Bourbon (rue de); Jailliot, Jeanne-Julie; Astoud, Pierre-Maurice-Louis
    - Inventaire après décès de Mathieu Barbe, ancien marchand chapelier, décédé le 18 janvier 1828, rue Monthollon n°26, 14 février 1828
      inventaire après décès; Montholon (rue de); Barbe, Mathieu; fabricant d'accessoires vestimentaires
    - Inventaire après décès de Jean-Aubin Dumoustier de Fredilly, décédé le 16 décembre 1827, rue du Marché d'Aguesseau n°4, 21 février 1828
      inventaire après décès; Marché-d'Aguesseau (rue du); Dumoustier de Fredilly, Jean-Aubin
    - Inventaire après décès de Marie-Céline Lenouvel, épouse de Jean-Jacques-Antoine Chauvet, décédée le 9 février 1828 rue Bleue n°22, 12 mars 1828
      inventaire après décès; Bleue (rue); Lenouvel, Marie-Céline; Chauvet, Jean-Jacques-Antoine
    - Inventaire par déclaration après décès de Jean-Baptiste Mocquet de Montalet, décédé il y a environ 14 ans aux Etats-Unis d'Amérique, ancien colon de Saint-Domingue, 25 avril 1828
      inventaire après décès; Etats-Unis; Hispaniola (île); Mocquet de Montalet, Jean-Baptiste
    - Inventaire après décès de Marin-François Gervais, chef d'hôtel chez le marquis de Rosambo pair de France, rue de Matignon n°1, décédé le 24 mai 1828, 9 juin 1828
      inventaire après décès; Matignon (rue); Gervais, Marin-François
    - Inventaire après décès de Frédéric-Louis de Villers et de son épouse Esther-Constance-Aglaé Castel, décédé le 11 mai 1828 et elle le 25 mai 1828, 25 juin 1828
      inventaire après décès; Villers, Frédéric-Louis de; Castel, Esther-Constance-Aglaé
    - Inventaire après décès de Rosalie-Jeanne-Françoise de Chantal Lubin, épouse de Claude-Marie-Honoré Lefevre, rue Jean-Beausire n°10, 30 juin 1828
      inventaire après décès; Jean-Beausire (rue); Chantal Lubin (de), Rosalie-Jeanne-Françoise; Lefevre, Claude-Marie-Honoré
    - Inventaire après décès de Marie Jeanne Roger, épouse de Alexis Gontier, nourrisseur de bestiaux, demeurant à La Villette, décédée à La Villette près Paris le 26 octobre 1827., 2 juillet 1828
      Date de création de la notice: 2011
      inventaire après décès; La Villette (ancienne commune); Roger, Marie Jeanne; Gontier, Alexis; ouvrier agricole
    - Inventaire après décès de Alexis Gontier, nourrisseur de bestiaux, décédé à La Villette, grande rue, n° 109, le 5 juillet 1828., 19 juillet 1828
      inventaire après décès; Villette (grande rue de la); Gontier, Alexis; ouvrier agricole
    - Inventaire après décès de Marie Louise Brutigam, épouse de Armand Pierre Laslier, décédée à Clichy le 3 juillet 1828., 26 juillet 1828
      inventaire après décès; Clichy (Hauts-de-Seine); Brutigam, Marie Louise; Laslier, Armand Pierre
    - Inventaire après décès de Jacques Frédéric Mesmer, négociant, demeurant à Paris, rue Charlot, n° 16, décédé le 15 avril 1828., 9 août 1828
      inventaire après décès; Charlot (rue); Mesmer, Jacques Frédéric; négociant
    - Inventaire après décès de Henriette Clémence Bouglé, épouse de Jean-Baptiste Ernest Tavernier, employé, demeurant à Paris, rue Chantereine, n° 6, décédée le 30 mai 1828., 21 août 1828
      inventaire après décès; Chantereine (rue); Bouglé, Henriette Clémence; Tavernier, Jean-Baptiste Ernest
    - Inventaire après décès de Louis Nicolas Lemaire, peintre dessinateur, décédé le 19 juin 1828., 1er septembre 1828 - 5 décembre 1828
      inventaire après décès; Lemaire, Louis Nicolas; dessinateur; peintre
    - Inventaire après décès de Charles Augustin Munier, ancien administrateur des salines de l'Est, décédé le 11 septembre 1828, à Paris, rue Louis Le Grand, n° 16 bis., 4 octobre 1828
      inventaire après décès; Louis-Le-Grand (rue); Munier, Charles Augustin; administrateur de société
    - Inventaire après décès de Jean François Dumoulin, cocher, demeurant à Paris, rue du Faubourg Montmartre, n° 44, décédé le 5 août 1828., 7 octobre 1828
      inventaire après décès; Faubourg-Montmartre (rue du); Dumoulin, Jean François; conducteur de véhicules
    - Inventaire après décès de Marie Françoise Dumoulin, épouse de François Constant Milliet, ouvrier menuisier, demeurant à Paris, rue du Faubourg Montmartre, n° 44, décédée le 4 septembre 1828., 7 octobre 1828 - 15 décembre 1828
      inventaire après décès; Faubourg-Montmartre (rue du); Dumoulin, Marie Françoise; Milliet, François Constant; menuisier
    - Inventaire après décès de Thérèse Aimée Adélaïde Wautier, veuve de Charles Henry Poulliot, décédée en septembre 1828., 29 octobre 1828 - 10 mars 1829
      inventaire après décès; Wautier, Thérèse Aimée Adélaïde; Poulliot, Charles Henry
  - Répertoire. 1828, 22 décembre - 1834, 11 février, 22 décembre 1828 - 11 février 1834; MC/RE/XX/14
    Répertoire des notaires Jean Louis Beaudesson (22 décembre 1828-2 juin 1829), Marie-Antoine Barbier-Sainte-Marie (3 juin 1829-11 février 1834).
    - Inventaire après décès de Laurent Alexandre Mabilly, décédé le 20 novembre 1828., 3 janvier 1829
      MC/RE/XX/14
      inventaire après décès; Mabilly, Laurent Alexandre
    - Inventaire après décès de Marie Adélaïde Victoire Boitel, épouse de Jean Pierre Haraneder, négociant, demeurant à Paris, rue Neuve Saint-Eustache, n° 32, décédée le 21 janvier 1829., 9 mars 1829 - 31 mars 1829
      inventaire après décès; Neuve-Saint-Eustache (rue); Boitel, Marie Adélaïde Victoire; Haraneder, Jean Pierre; négociant
    - Inventaire après décès de Marie Malvina Poupet, épouse de Jean Etienne Aubin Dumoustier, ancien négociant, demeurant à Paris, rue du Faubourg Montmartre, n° 41, décédée le 31 janvier 1829., 31 mars 1829 - 2 avril 1829
      inventaire après décès; Faubourg-Montmartre (rue du); Poupet, Marie Malvina; Dumoustier, Jean Etienne Aubin; négociant
    - Inventaire après décès de Adélaïde Matra, veuve de Louis Gédéon Duval., 7 avril 1829 - 15 avril 1829
      inventaire après décès; Matra, Adélaïde; Duval, Louis Gédéon